【裁判字號】    98,簡上,164
【裁判日期】    980520
【裁判案由】    竊盜
【裁判全文】
臺灣臺北地方法院刑事判決             98年度簡上字第164號
檢  察  官  臺灣臺北地方法院檢察署檢察官
上  訴  人
即  被  告  乙○○
上列被告因竊盜案件，不服本院中華民國98年3 月30日98年度簡
字第1158號第一審簡易判決（聲請簡易判決處刑案號：98年度偵
字第6357號），提起上訴，本院管轄第二審之合議庭審理，並判
決如下：
    主  文
上訴駁回。
乙○○緩刑貳年。
    事  實
一、乙○○於民國98年1 月22日上午8 時50分許，在臺北市中正
    區○○○路與臨沂街路口之早餐店內，意圖為自己不法所有
    ，趁甲○○不備之際，竊取甲○○置放於桌面上之APPLE 牌
    黑色行動電話1 具（序號：000000000000000 號，內含0000
    000000號SIM卡1枚，市價約新臺幣2萬8000元）得手，並置
    入自己名義申辦之0000000000號SIM卡使用；嗣甲○○發覺
    遭竊報警而查獲。
二、案經甲○○訴請臺北市政府警察局中正第一分局報告臺灣臺
    北地方法院檢察署檢察官偵查聲請簡易判決處刑。
    理  由
一、訊據上訴人即被告乙○○對於上開犯行均坦承不諱，核與告
    訴人甲○○所指訴相符，並有告訴人甲○○所立具之贓物認
    領保管單、扣押筆錄、扣押物品目錄表及被告使用之
    0000000000號手機通聯調閱查詢單等件（見偵卷第10、
    11-13、15-17頁）在卷可稽，足徵被告自白確與事實相符，
    可以採信。本件事證明確，被告犯行洵堪認定，應予依法論
    科。
二、核被告乙○○所為，係犯刑法第320條第1項之竊盜罪。原審
    以被告有本件犯行，事證明確，依刑法第320條第1項、第41
    條第1項前段等規定，量處被告拘役50日之刑，並諭知易科
    罰金之折算標準，其認事用法及量刑均屬妥適。被告上訴意
    旨指摘原判決失當，為無理由，應予駁回。又被告未曾有任
    何前科，素行尚佳，有卷附臺灣高等法院被告前案紀錄表附
    卷可憑，本院念其因一時失慮而罹刑章，且犯後均坦承犯行
    ，深具悔意，且已於98年4月8日與告訴人達成和解，告訴人
    表示不欲追究被告刑事責任之意，有臺北市中正區調解委員
    會調解書影本1份在卷可參，經此偵審程序及刑之判決後，
    自當知所警惕而無再犯之虞，因認原審所宣告之刑，以暫不
    執行為適當，依刑法第74條第1項第1款規定併予宣告緩刑2
    年，用啟自新。
據上論斷，應依刑事訴訟法第455條之1第1項、第3項、第368條
，刑法第74條第1項第1款，判決如主文。
本案經檢察官蔡立文到庭執行職務
中     華     民    國    98    年    5    月    20   日
                  刑事第十五庭  審判長法  官  廖紋妤
                                      法  官  吳麗英
                                      法  官  孫惠琳
上正本證明與原本無異。
不得上訴。
                                      書記官  郭錦賢
中     華     民    國    98    年    5    月    20   日


司法院資訊處製作；財團法人民間司法改革基金會備份。
